【裁判字號】    98,抗,195
【裁判日期】    981225
【裁判案由】    本票裁定
【裁判全文】
臺灣士林地方法院民事裁定               98年度抗字第195號
抗  告  人  得瑞克數位科技股份有限公司
            永盛電影事業股份有限公司
兼  上二人
法定代理人  甲○○○○○○
上列抗告人與相對人華經資訊企業股份有限公司間本票裁定事件
，抗告人對於民國98年10月14日本院98年度票字第7529號裁定提
起抗告，本院裁定如下：
    主  文
抗告駁回。
抗告程序費用新台幣壹仟元由抗告人負擔。
    理  由
一、按執票人向本票發票人行使追索權時，得聲請法院裁定後強
    制執行，票據法第123 條定有明文。次按本票既載明免除作
    成拒絕證書，則執票人聲請裁定准予強制執行時，自毋庸提
    出已為付款提示之證據。發票人如主張執票人未為提示，依
    票據法第124 條準用同法第95條但書之規定，應由其負舉證
    之責，最高法院84年度臺抗字第22號裁定意旨參照。
二、相對人主張：伊執有抗告人於民國98年9 月28日所共同簽發
    ，面額新臺幣374 萬4,933 元，未載到期日，並免除作成拒
    絕證書之本票1 紙（下稱系爭本票）。詎於98年10月9 日提
    示後卻未獲清償，爰依票據法第123 條之規定，聲請裁定許
    可強制執行等語。原審經核相對人提出之本票後，認與票據
    法第123 條之規定相符，裁定予以准許。
三、抗告意旨略以：相對人不曾向伊等提示系爭本票，依票據法
    第124 條、第69條第1 項、第120 條第2 項等規定，自不得
    向伊等行使追索權，原裁定准許相對人強制執行之聲請，實
    有未當等語。
四、經查，本件抗告人為系爭本票發票人，業據相對人提出本票
    1 紙為證，抗告人復不爭執確有簽發系爭本票，則原審據以
    准許本票強制執行，即無不合。又相對人於原審提出之聲請
    狀及陳報狀中，既已載明業於98年10月9 日向抗告人為付款
    之提示，惟未獲兌現等情，即表明已遵期提示，揆諸首揭說
    明，抗告人自應就其主張相對人未提示系爭本票乙節，負舉
    證責任。然抗告人就此卻未提出任何佐證，故抗告人執上情
    抗告，為無理由，應予駁回。
五、爰依法裁定如主文。
中    華    民    國    98    年    12    月    25    日
                  民事第二庭  審判長法  官  方彬彬
                                    法  官  絲鈺雲
                                    法  官  劉逸成
以上正本證明與原本無異。
如不服本裁定，僅得於收受本裁定正本送達後10日內，以適用法
規顯有錯誤為理由，向本院提出再抗告狀（須附繕本一份及繳納
再抗告裁判費新臺幣1,000 元），經本院許可後始可再抗告。抗
告時應提出委任律師或具有律師資格之人之委任狀；委任有律師
資格者，另應附具律師資格證書及釋明委任人與受任人有民事訴
訟法第466 條之1 第1 項但書或第2 項所定關係之釋明文書影本
。
中    華    民    國    98    年    12    月    29    日
                                    書記官  李宜蓁

司法院資訊處製作；財團法人民間司法改革基金會備份。
